【裁判字號】    95,訴,1925
【裁判日期】    951228
【裁判案由】    毒品危害防制條例
【裁判全文】
臺灣桃園地方法院刑事判決              95年度訴字第1925號
公  訴  人  臺灣桃園地方法院檢察署檢察官
被      告  甲○○
                    14樓
指定辯護人  本院公設辯護人楊晴翔
上列被告因毒品危害防制條例案件，經檢察官提起公訴（95年度
毒偵字第1948號），經本院訊問被告後，被告自白犯罪，檢察官
聲請協商判決，經本院合議庭裁定由受命法官改依簡式審判程序
後為協商判決，本院判決如下：
    主  文
甲○○施用第一級毒品，處有期徒刑捌月，注射針筒壹支沒收。
又施用第二級毒品，處有期徒刑陸月。應執行有期徒刑壹年。注
射針筒壹支沒收。
    事實及理由
一、犯罪事實：胡甲○○於民國88年間因施用毒品案件，經本院
    以88年毒聲字第4401號裁定送觀察、勒戒後，認有繼續施用
    毒品傾向，再經本院以88年度毒聲字第4981號裁定送強制戒
    治，復經本院以89年度毒聲字第983 號裁定停止戒治，所餘
    期間交付保護管束，嗣又經本院以89年度毒聲字第5588號裁
    定撤銷停止戒治，令入戒治處所施以強制戒治，而於90年12
    月17日強制戒治期滿，由臺灣桃園地方法院檢察署檢察官於
    91年1 月2 日以91年度戒偵字第14號為不起訴處分確定。再
    於93、94年間因施用毒品案件，經本院以94年訴度訴緝字第
    153 號判處有期徒刑7 月、5 月，應執行有期徒刑10月確定
    （尚未執行）。仍不知警惕，基於施用第1 級毒品海洛因之
    犯意，於95年3 月27日，在桃園縣中壢市○○街27巷17號「
    皇家賓館」，以針筒注射之方式施用第1 級毒品海洛因1 次
    ，另基於施用第2 級毒品甲基安非他命之犯意，於同日施用
    海洛因後未幾，在上開地點，以燒烤甲基安非他命產生煙霧
    後吸食之方式施用第2 級毒品甲基安非他命1 次。嗣於同年
    月28日12時許，在上址為警查獲，並扣得其所有預備供其施
    用海洛因所用之注射針筒1 支。案經桃園縣政府警察局中壢
    分局報告臺灣桃園地方法院檢察署檢察官偵查起訴。
二、本件被告所犯為死刑、無期徒刑、最輕本刑3 年以上有期徒
    刑以外之罪或高等法院管轄第1 審案件以外之罪，經被告於
    準備程序就被訴事實為有罪之陳述，經告知簡式審判程序之
    旨，並聽取被告及檢察官之意見後，經本院合議庭依刑事訴
    訟法第273 條之1 規定，裁定改依簡式審判程序，並由受命
    法官獨任審理，核先敘明。
三、證據：
（一）被告甲○○於本院準備程序時之自白。
（二）桃園縣政府警察局中壢分局被採尿人姓名編號對照表、臺
      灣檢驗科技股份有限公司濫用藥物尿液檢驗報告各1 份。
（三）扣案注射針筒1 支。
四、本件被告已認罪，經檢察官與被告甲○○於準備程序達成協
    商之合意，其合意內容為：被告施用第1 級毒品海洛因部分
    願受科處有期徒刑8 月，被告施用第2 級毒品甲基安非他命
    部分願受科處有期徒刑6 月，應執行有期徒刑1 年。經查，
    上開協商合意並無刑事訴訟法第455 條之4 第1 項所列情形
    之一，檢察官聲請改依協商程序而為判決，本院爰不經言詞
    辯論，於協商合意範圍內為協商判決。
五、附記：
（一）按行為後法律有變更者，適用行為時之法律。但行為後之
      法律有利於行為人者，適用最有利於行為人之法律，刑法
      第2 條第1 項定有明文，此條規定乃與刑法第1 條罪刑法
      定主義契合，而貫徹法律禁止溯及既往原則，係規範行為
      後法律變更所生新舊法律比較適用之準據法，是刑法第2
      條本身雖經修正，但刑法第2 條既屬適用法律之準據法，
      本身尚無比較新舊法之問題，應一律適用裁判時之現行刑
      法第2 條規定以決定適用之刑罰法律，先予辨明。又以本
      次刑法修正之比較新舊法，應就罪刑有關之共犯、未遂犯
      、想像競合犯、牽連犯、連續犯、結合犯，以及累犯加重
      、自首減輕暨其他法定加減原因（如身分加減）與加減例
      等一切情形，綜其全部罪刑之結果而為比較，且從刑附屬
      於主刑，除法律有特別規定者外，依主刑所適用之法律，
      最高法院95年5 月23日95年度第8 次刑庭會議決議可資參
      照。經查，被告行為時刑法第51條第5 款規定：「宣告多
      數有期徒刑者，於各刑中之最長期以上，各刑合併之刑期
      以下，定其刑期。但不得逾20年」，修正後刑法第51條第
      5 款規定：「宣告多數有期徒刑者，於各刑中之最長期以
      上，各刑合併之刑期以下，定其刑期。但不得逾30年」，
      比較結果，修正後刑法並非較有利於行為人，揆諸前揭最
      高法院決議及修正後刑法第2 條第1 項前段、後段規定之
      「從舊、從輕」原則，自應全部適用被告行為時之法律，
      即修正前刑法之相關規定予以論處。
（二）扣案扣案之注射針筒1 支，屬被告所有，欲供其施用海洛
      因所用一節，業據被告甲○○自承在卷，而針筒經送驗結
      果，並無鴉片、甲基安非他命成分一節，有憲兵司令部刑
      事鑑識中心95年12月1 日（95）安鑑字第02053 號鑑驗通
      知書1 份在卷可參，足見被告尚未以之施用毒品，應屬預
      備犯罪所用之物，依從刑附屬於主刑之原則，應依修正前
      刑法第38條第1 項第2 款規定併予宣告沒收。
五、應適用之法條：刑事訴訟法第273 條之1 第1 項、第455 條
    之2 、第455 條之4 第2 項、第455 條之8 ，毒品危害防制
    條例第10條第1 項，修正後刑法第2 條第1 項前段、修正後
    刑法第11條前段、修正前刑法第51條第5 款、修正前刑法第
    38條第1 項第2 款，判決如主文。
六、本判決除有刑事訴訟法第455 條之4 第1 項第1 款、第2 款
    、第4 款、第6 款、第7 款所定情形之一，或違反同條第2
    項規定者外，不得上訴。如有前述得上訴之情形，得自收受
    判決送達之日起10日內，向本院提出上訴書狀，上訴於第2
    審法院。
中    華    民    國    95    年    12    月    28    日
                      刑事第九庭法  官  何燕蓉
以上正本證明與原本無異。
本判決除有刑事訴訟法第455 條之4 第1 項第1 款、第2 款、第
4 款、第6 款、第7 款所定情形之一，或違反同條第2 項規定者
外，不得上訴。如有前述得上訴之情形，得自收受判決送達之日
起10日內，向本院提出上訴書狀，上訴於第2審法院。
                              書記官  許弘樺
中    華    民    國    96    年    1     月    2     日
附錄本案論罪科刑法條：
毒品危害防制條例第10條
施用第一級毒品者，處 6 月以上 5 年以下有期徒刑。
施用第二級毒品者，處 3 年以下有期徒刑。


司法院資訊處製作；財團法人民間司法改革基金會備份。
